Inventaris van het archief van de Inspecteurs van het Staatstoezicht op Krankzinnigen en Krankzinnigengestichten, (1818) 1842-1961
Nationaal Archief, Den Haag
- Het C-archief, 1930-1961, 4.
  - Bijzonder, 4.2
    - Taak, 4.2.2
      - Toezicht op de zorg voor de patiënten, 4.2.2.3
        - Financiële aangelegenheden der inrichtingen, 4.2.2.3.5
          - Stukken betreffende verzoek van de gemeente Kampen aan de vereniging Centraal Beheer, om de voor haar rekening te Amsterdam verpleegde patiënten medisch te controleren, in verband met de hoogte van de verpleegprijzen., 1938; 1132; 1 omslag
            Zie inventarisnr 685
          - Stukken inzake de provinciale bijdrage in de kosten van de gezinsverpleging van zwakzinnigen uit de inrichting Voorgeest te Oegstgeest, 1937; 1133; 4 stukken
          - Stukken betreffende vervulling van onbezette plaatsen in St Bavo te Noordwijkerhout met patiënten uit oa Huize Assisië te Udenhout, 1939; 1134; 1 omslag
          - Stukken betreffende overbrenging Joodse patiënten uit Apeldoornsche Bosch/Huize Veldwijk naar Rijksgestichten in verband met bezuinigingen op de kosten van voor rekening van het Rijk verpleegde patiënten, 1939-1940; 1135; omslag
          - Stukken betreffende de verpleegkosten van patiënten in de klinieken voor lijders aan epilepsie Meer en Bosch te Heemstede en Bethesda Sarepta te Haarlem, 1939-1943; 1136; 1 omslag
          - Stukken betreffende door inspecteur Pameijer op verzoek Gedeputeerde Staten van Zuid-Holland ingestelde onderzoeken naar de financiële situatie van de medisch-opvoedkundige bureaus, teneinde de noodzaak van subsidiëring te kunnen bepalen, 1939-1946; 1137; 1 omslag
          - Stukken betreffende besparingen op de verpleegkosten door patiënten uit duurdere klinieken op te laten nemen in de goedkopere inrichting Maasoord te Poortugaal, 1940; 1138; 1 omslag
          - Stukken betreffende de declaratie van verpleegkosten van een politiek gevangene, met minuut van een circulaire hieromtrent aan gestichten, 1946; 1139; 1 omslag
            Openbaarheid beperkt tot 01-01-2022
          - Stukken betreffende de betaling van slaap-, koorts-, en/of shockkuren van krankzinnigen verzekerd bij ziekenfondsen, 1947; 1140; 1 omslag
          - Stukken betreffende het verlenen van subsidie aan de Alexander van der Leeuwkliniek te Amsterdam, 1950-1955; 1141; 1 omslag
          - Stukken betreffende uitbreiding van de verzekeringsplichten der Ziekenfondsen ten opzichte van krankzinnigen in psychiatrische inrichtingen, 1951-1952; 1142; 1 omslag
          - Lijsten houdende een overzicht van het aantal verpleegdagen van de inrichtingen voor krankzinnigen en zwakzinnigen, 1954; 1143; 2 stukken
          - Stukken betreffende de vraag wie de kosten moet betalen voor een 'ter beschikking gestelde' veroordeelde, 1958; 1144; 1 omslag
      - Toezicht op de personeelsvoorziening in de gestichten, 4.2.2.4
        - Stukken betreffende voorstellen tot het verlenen van koninklijke onderscheidingen aan personeel van de verschillende gestichten, 1931-1955; 1145-1150; 7 stukken en 5 omslagen
          - St Bavo Gesticht te Noordwijkerhout, 1145
          - Rotterdam, 1146
          - Valeriuskliniek te Amsterdam, 1147
          - St Willibrordusstichting te Heiloo, 1148
          - Bloemendaal te Loosduinen, 1149
          - St Johannesstichting te Huis ter Heide, 1150
        - Stukken betreffende de werkloosheid onder het verplegend personeel in krankzinnigengestichten, 1932-1933; 1151; 1 omslag
        - Ingekomen verzoek om advies van de Nederlandse Vereniging van Gestichtsartsen inzake verkorting van de wekelijkse rusttijd van het verplegend personeel, 1932; 1152; 2 stukken
        - Stukken betreffende de circulaire van de Geneeskundig Hoofdinspecteur van de Volksgezondheid inzake de geheimhoudingsplicht van niet-gediplomeerd personeel in inrichtingen voor ziekenverpleging, 1932; 1153; 1 omslag
        - Stukken betreffende een door de inspectie gehouden enquête inzake de werkloosheid onder verplegend personeel, 1933; 1154; 1 omslag
        - Stukken betreffende aanstelling en benoeming van personeel bij de inrichtingen, 1934-1952; 1155-1161; 7 stukken en 4 omslagen
          - Voorburg te Vught, 1155
          - Leiden/Oegstgeest, 1156
          - Maasoord te Poortugaal, 1157
          - St Willibrordusstichting te Heiloo, 1158
          - Willem van der Berghstichting te Noordwijk, 1159
          - Duin en Bosch te Bakkum, 1160
          - Provinciaal ziekenhuis Santpoort., 1161
        - Lijsten houdende een overzicht van de ontslagen van gediplomeerde leerling-verplegenden in Nederland, 1937; 1162; 1 omslag
        - Ingekomen verzoek om advies van de gemeente Leiden inzake het verlengen van de verbintenis als reserve-officier van gezondheid van 2e geneesheer van de gestichten Endegeest, Voorgeest en Rhijngeest te Oegstgeest, 1937; 1163; 1 omslag
        - Stukken betreffende de geneeskundige verzorging van het personeel van de inrichting Maasoord te Poortugaal door de echtgenote van de geneesheer-directeur, 1937; 1164; 1 omslag
        - Stukken betreffende de uitoefening van nevenfuncties en particuliere praktijken door gestichtsartsen alsmede de plannen voor een wettelijke regeling daaromtrent, 1938-1940, 1949-1952; 1165; 1 pak
        - Ingekomen brieven van de geneesheren-directeur gestichten naar aanleiding van de circulaire van de Geneeskundig Hoofdinspecteur van de Volksgezondheid inzake het verrichten van burgerdiensten door geneeskundigen in tijden van nood, 1939; 1166; 1 omslag
        - Stukken betreffende het ontslag van medisch en verplegend personeel werkzaam in de gestichten, vanwege hun Joodse afkomst, 1940-1941; 1167; 1 omslag
        - Stukken betreffende de ruil van een Joodse leerling-verpleger uit het provinciaal ziekenhuis Duin en Bosch te Bakkum tegen een niet-Joodse leerling-verpleger uit de inrichting Het Apeldoornsche Bosch te Apeldoorn, 1940; 1168; 2 stukken
        - Circulaire van de inspecteur inzake te nemen maatregelen ten aanzien van het luisteren naar geallieerde radiouitzendingen middels de eigen radiotoestellen van gestichtspersoneel, met ingekomen antwoorden, 1940; 1169; 1 omslag
        - Stukken betreffende de rechtspositie van het verplegend personeel van de inrichting Maasoord te Poortugaal, tegen de achtergrond van gedwongen ontslag na het behalen van het diploma Ziekenverpleging B, 1941; 1170; 1 omslag
          Zie Gezamenlijk en algemeen archief, inv.nr 121, brieven nr 7 en 15/1935 en inv.nr 124, brief nr 57/1938.
        - Stukken betreffende moeilijkheden in de psychiatrische inrichting Maasoord te Poortugaal als gevolg van het verzet van verplegend personeel tegen het hen aangezegde ontslag, 1941-1942; 1171; 1 omslag
        - Stukken inzake de verkorting van de werktijden van het verplegend personeel, 1941; 1172; 1 omslag
        - Stukken betreffende het van toepassing verklaren van het Ziekenfondsbesluit op het interne personeel van de krankzinnigengestichten, 1941-1942; 1173; 1 omslag
        - Ingekomen brief inzake de waarneming van de functie van de heer Juch, geneesheer-directeur van de Dr mr W. vd Bergh-stichting te Noordwijk door zijn adjunct, 1942; 1174; 1 stuk
        - Stukken inzake gebruik van de barak voor besmettelijke ziekten van het provinciaal ziekenhuis Medemblik als woning voor gehuwd, inwonend, verplegend personeel, met plattegrond, 1942; 1175; 2 stukken
        - Stukken inzake de inhechtenisneming door de Duitse bezettingsmacht van de geneesheren-directeur van de St Willibrordusstichting te Heiloo en het gesticht Brinkgreven te Deventer, 1943; 1176; 1 omslag
        - Stukken betreffende poging tot intrekking ontslag van een geneeskundige van de buitendienst van de inrichting Maasoord te Poortugaal, 1943; 1177; 1 omslag
        - Stukken inzake het ontstaan van onvervulbare vacatures in de inrichting Maasoord te Poortugaal vanwege de verplichting tot het verrichten van de arbeidsdienst, 1943; 1178; 1 omslag
        - Stukken betreffende de oprichting van een studiefonds ten behoeve van kinderen van wijlen dr Juch, oud-directeur Dr mr W. vd Bergh-stichting te Noordwijk, 1943; 1179; 1 omslag
        - Stukken betreffende de verpleging en ontslag uit haar dienstbetrekking van een verpleegkundige uit de inrichting Endegeest te Oegstgeest, 1944; 1180; 1 omslag
        - Ingekomen verzoek om bemiddeling inzake vrijstelling van de arbeidsinzet voor mannelijk verplegend personeel van de inrichting Oud-Rozenburg te Loosduinen, met minuut van antwoord, 1944; 1181; 2 stukken
        - Stukken inzake een salarisverhoging van 10% voor het personeel van het St Jorisgasthuis te Delft, 1944; 1182; 1 omslag
        - Stukken betreffende de vordering van een woning te Vught, ten behoeve van een geneesheer in verband met zijn aanstelling in de inrichting Voorburg aldaar, 1944; 1183; 2 stukken
        - Ingekomen brief van de geneesheer-directeur van de inrichting Maasoord te Poortugaal inzake een uitwisselingssysteem voor verpleegsters in krankzinnigengestichten tussen Nederland en Denemarken, 1945; 1184; 1 stuk
        - Stukken betreffende enige door de inspecteurs gehouden enquêtes inzake het tekort aan medisch, verplegend of ander personeel in de psychiatrische en zwakzinnigeninrichtingen, sanatoria en/of ziekenhuizen, 1945-1960; 1185-1190; 7 omslagen
          - 1945, 1185
          - 1946, 1186
          - 1947-1948, 1187
          - 1953, 1188
          - 1954-1955, 1189
          - 1957-1960, 1190
        - Stukken betreffende de keuring voor en vrijstelling of uitstel van militaire dienst van geneeskundigen, psychiaters en verplegers werkzaam in de krankzinnigengestichten, 1945-1950; 1191; 1 omslag
        - Tekst van de bevrijdingstoespraak van de geneesheer-directeur van de inrichting Maasoord te Poortugaal tot het personeel, afschrift, 1945; 1192; 1 stuk
        - Stukken inzake verzoeken om vrijstelling of uitstel van opkomst in militaire dienst van verplegend personeel in psychiatrische inrichtingen, 1946-1947; 1193; 1 omslag
          Openbaarheid beperkt tot 01-01-2023
        - Briefwisseling met de inrichting Endegeest te Oegstgeest en Burgemeester en Wethouders van Leiden inzake uitbreiding van de medische stand van die inrichting, 1946-1948; 1194; 1 omslag
        - Ingekomen ontwerp-instructie voor de directie van de psychiatrische inrichting Maasoord te Poortugaal, met aanbiedingsbrief en commentaar van de Nederlandse vereniging van gestichtsartsen, 1947; 1195; 1 omslag
        - Ingekomen verzoek van een luitenant om ondertekening van zijn request inzake verlening van groot verlof uit militaire dienst in verband met een benoeming als hoofd van de economische dienst van het provinciaal ziekenhuis Duin en Bosch te Bakkum, met bijlage, 1947; 1196; 2 stukken
        - Ingekomen afschriften van een briefwisseling tussen inrichting Endegeest te Oegstgeest en de Arbeidsinspectie inzake door het personeel te verrichten overwerk, 1947; 1197; 1 omslag
        - Stukken betreffende inschakeling van dienstweigeraars als verplegers in de Rijkspsychiatrische Inrichting te Eindhoven, 1948; 1198; 1 omslag
        - Stukken betreffende de demobilisatie van een arts, voorheen werkzaam in het provinciaal ziekenhuis te Medemblik, 1950; 1199; 1 omslag
        - Stukken betreffende een door de inspecteur gehouden enquête inzake het verstrekken van dienstkleding aan personeel van psychiatrische inrichtingen, 1951; 1200; 1 omslag
        - Stukken betreffende het tekort aan verplegend personeel in de psychiatrische inrichting Huize Sancta Maria te Noordwijkerhout, 1952; 1201; 1 omslag
        - Stukken betreffende medisch beroepsgeheim bij juridische geschillen, 1952; 1202; 1 omslag
        - Stukken betreffende de veroordeling van een verpleger van de inrichting Vogelenzang te Bennebroek, wegens mishandeling van een patiënt, 1952; 1203; 4 stukken
        - Stukken betreffende meningsverschil tussen inspectie en provinciebestuur van Noord-Holland over leiding provinciaal ziekenhuis Santpoort, 1952-1953; 1204; 1 omslag
        - Verslag van een voordracht van de geneesheer-directeur van het provinciaal ziekenhuis nabij Santpoort inzake de motieven voor zijn ontslag, met afschrift van brief aan Gedeputeerde Staten van Noord-Holland, 1953; 1205; 2 stukken
          Openbaarheid beperkt tot 01-01-2029
        - Stukken inzake het proces tegen een arts wegens het slaan van een patiënt in het St Franciscus Gasthuis te Rotterdam, 1953; 1206; 1 omslag
        - Stukken betreffende het aantrekken van buitenlandse verpleegkundigen ter voorziening in de behoefte aan gediplomeerd personeel bij de krankzinnigengestichten, 1956; 1207; 1 omslag
        - Stukken inzake het medische beroepsgeheim met betrekking tot artikel 14, lid 1, van het besluit Bevolkingsboekhouding, 1956; 1208; 1 omslag
        - Stukken betreffende de wenselijkheid van bezoldiging van zogenaamde assistenschappen van artsen in opleiding, 1956-1957; 1209; 1 omslag
        - Stukken betreffende een enquête onder de krankzinnigengestichten inzake de sterkte van het verplegend personeel per 31 december 1958, 1960; 1210; 1 omslag
      - Bemoeiingen met de opleiding en examens voor het diploma B, 4.2.2.5
        - Rapport van de Commissie tot het samenstellen van een Plan van opleiding tot verpleegster, 1932; 1211; 1 stuk
        - Rapport van de subcommissie Raad voor de Ziekenverpleging inzake de opleiding voor het diploma B, alsmede vergaderverslag en samenvatting van de over dit rapport uitgebrachte commentaar en opmerkingen, 1937-1938; 1212; 1 omslag
        - Stukken betreffende noodregeling voor examens voor het diploma B, 1945; 1213; 1 pak
        - Stukken inzake goedkeuring door de Minister van Binnenlandse Zaken van uitvoering van de noodregeling examens diploma B 1945, 1214; 1 omslag
        - Rapport van de commissie uit de Nederlandse vereniging van gestichtsartsen over de opleiding en positie van verplegenden in psychiatrische inrichtingen, met afschrift van brief aan de Minister van Sociale Zaken, 1946; 1215; 2 stukken
        - Concept-leidraad voor de cursus voortgezette opleiding van gediplomeerdenB voor de psychiatrische inrichting, samengesteld door de geneeskundige staf van de St Willibrordusstichting te Heiloo, ca 1952; 1216; 1 stuk
        - Stukken betreffende erkenning van de opleiding therapieleider/-ster op basis van de opleidingsstof van de inrichting Wolfheze te Wolfheze, 1955; 1217; 1 omslag
        - Stukken betreffende de samenstelling van een brochure van het Centrum Katholiek Medische Opvoedkundige Bureaux inzake de cursus tot opleiding van Psychiatrisch-sociaal werkster, 1956-1957; 1218; 1 omslag
        - Notulen van de vergadering Commissie van Tien inzake de problemen rondom basisopleiding voor de diploma's A en B, met vergaderstukken, 1958-1959; 1219; 1 omslag
        - Eindrapport inzake de opleiding voor diploma B van de examencommissie van de Nederlandse Vereniging voor Psychiatrie en Neurologie, de Vereniging tot Christelijke Verpleging van Geesteszieken en de Vereniging van RK Gestichtsartsen, met ontwerprapport en aanbiedingsbrief, 1958-1960; 1220; 3 stukken
      - Verslaglegging en statistiek, 4.2.2.6
        - Staten houdende het aantal mutaties en de sterkte van de gestichten ten behoeve van het jaarverslag, 1938-1949; 1221; 1 omslag
        - Ingekomen staten en lijsten met gegevens van statistische aard betreffende de inrichting Maasoord te Poortugaal, 1939-1940; 1222; 1 omslag
        - Stukken betreffende de vereenvoudiging van de jaarverslagen van de voor- en nazorgdiensten in Zuid-Holland, 1941-1942; 1223; 1 omslag
        - Rapport van de geneesheer-directeur van de inrichting Maasoord te Poortugaal inzake deze inrichting en een verslag over de buitendienst van de inrichting over de jaren 1926-1947, afschriften, 1946; 1224; 2 stukken
        - Staat houdende een tabellarisch overzicht van het verloop van patiënten en personeel van de psychiatrische inrichting Maasoord te Poortugaal over de jaren 1909-1948, ca 1948; 1225; 1 stuk
        - Stukken betreffende intrekking door de Minister van Sociale Zaken van de circulaire van 17 juni 1854 nr 134/4296 van de toenmalige Minister van Binnenlandse Zaken inzake de door de gemeenten te verstrekken jaarlijkse opgaven van krankzinnigen, idioten en onnozelen verpleegd buiten de daarvoor bestemde gestichten, 1949; 1226; 1 omslag
      - Bemoeiingen met wettelijke voorschriften en reglementen, 4.2.2.7
        - Stukken betreffende de voorstellen tot wijziging van artikel 39 van de Armenwet, 1933-1936; 1227; 1 pak
        - Ingekomen verzoek om advies van de Minister van Binnenlandse Zaken inzake wijziging van de statuten van de 's-Gravenhaagse vereniging dr Schroeder van der Kolk, met bijlage en minuut van antwoord, 1943; 1228; 3 stukken
        - Stukken betreffende de redactie van de concept-stichtingsacte van het sanatorium voor zenuwlijders Boschrust te Apeldoorn, 1949; 1229; 1 omslag
        - Stukken betreffende goedkeuring van de statuten van de Federatie van verplegingsinrichtingen voor langdurig zieken, 1953-1954; 1230; 1 omslag
        - Stukken betreffende het kiesrecht voor geestelijk gestoorden, 1958; 1231; 1 omslag
      - Bemoeiingen met andere organen, 4.2.2.8
        - Lidmaatschap van commissies en andere instanties., 4.2.2.8.1
          - Bijzondere commissie voor georganiseerd overleg., 1232-1234
            - Beschikking van de Minister van Binnenlandse Zaken inzake de instelling van een Bijzondere commissie voor georganiseerd overleg voor de ambtenaren van de Rijkskrankzinnigengestichten, afschrift met aanbiedingsbrief 1931, 1232; 2 stukken
            - Beschikking van de Minister van Binnenlandse Zaken inzake de benoeming van de voorzitter en de leden van de Bijzondere commissie van overleg voor de ambtenaren van de Rijkskrankzinnigengestichten, afschrift, met minuut van antwoord 1931, 1233; 2 stukken
            - Stukken ingekomen bij of uitgegaan van de inspecteur als voorzitter van de informele Bijzondere commissie van Overleg Rijks Psychiatrische Inrichtingen 1955-1960, 1234; 1 omslag
          - Commissie van onderzoek geestelijk abnormale kinderen., 1235-1238
            - Notulen van de vergaderingen van de Commissie van onderzoek inzake de verpleging van geestelijk abnormale kinderen met bijbehorende correspondentie 1931-1935, 1235; 1 omslag
            - Verslagen van de commissieleden Kraus en Van Voorthuizen van bezoeken aan diverse gemeenten inzake de verpleging van geestelijk abnormale kinderen 1933-1934, 1236; 1 omslag
            - Rapport en concept-rapport van de commissie van onderzoek inzake de verpleging van geestelijk abnormale kinderen, met bijbehorende correspondentie 1935-1936, 1237; 1 omslag
            - Notulen van de Studiecommissie inzake overheidszorg op het gebied der geestelijke volksgezondheid van de Nederlandse vereniging voor Geestelijke Volksgezondheid, met bijlagen en vergaderstukken 1932, 1936, 1238; 1 omslag
          - Raad voor de Ziekenverpleging., 1239-1240
            - Stukken betreffende benoeming van dr Lubberman als vertegenwoordiger van het staatstoezicht op krankzinnigen en -gestichten 1933, 1239; 1 omslag
            - Stukken betreffende de vertegenwoordiging van het krankzinnigenwezen in de Raad voor Ziekenverpleging 1935, 1240; 1 omslag
          - Agenda's, notulen, stukken van de vergaderingen van de geneesheren-directeur van de krankzinnigengestichten van het Westelijk ressort met de inspecteur, 1933-1960; 1241; 1 omslag
          - Vereniging voor Demografie., 1242-1243
            - Notulen van de vergaderingen van het Nederlands Comité van de internationale vereniging voor de wetenschappelijke studie bevolkingsonderzoek, later Vereniging voor Demografie, met vergaderstukken 1935-1950, 1242; 1 pak
            - Ingekomen verzoek bij dr Pameijer om zitting te nemen in het Comité van aanbeveling bij het Demografisch Laboratorium, met minuut 1939, 1243; 2 stukken
          - Stukken betreffende de deelname door de inspecteur aan de vergaderingen van de Commissie inzake de Tuchtcolleges van de Nederlandse Vereniging voor Psychiatrie en Neurologie, 1935; 1244; 4 stukken
          - Staatscommissie Onvolwaardige Arbeidskrachten., 1245-1247
            - Notulen van de vergaderingen, met agenda's en bijbehorende stukken 1938, 1245; 1 pak
            - Ontwerp-rapport van de Staatscommissie inzake Onvolwaardige arbeidskrachten 1938, 1246; 1 omslag
            - Notulen van de vergaderingen van de Commissie voor geestelijk gestoorden van de Staatscommissie inzake Onvolwaardige arbeidskrachten, met correspondentie 1931-1932, 1247; 1 omslag
          - Nationale Federatie voor de Geestelijke Volksgezondheid., 1248-1249
            - Agenda en convocatie voor de jaarvergadering van de Nationale Federatie voor de Geestelijke Volksgezondheid, met bijlage 1939, 1248; 1 omslag
            - Notulen van de vergaderingen van afgevaardigden van de Nationale Federatie voor de Geestelijke Volksgezondheid, met agenda's en bijlagen 1948-1955, 1249; 1 pak
          - Notulen van de vergaderingen van de Provinciale Commissie van Toezicht en Advies voor de voor- en nazorg voor geesteszieken in Zuid-Holland, met agenda's en bijlagen, 1939-1943, 1949-1955; 1250-1266; 17 omslagen
            - 1939, 1250
            - 1940, 1251
            - 1941, 1252
            - 1942, 1253
            - 1943, 1254
            - 1949, 1255
            - 1950, 1256
            - 1951, 1257
            - 1952, 1258
            - 1953, 1259
            - 1954, 1260
            - 1955, 1261
            - 1956, 1262
            - 1957, 1263
            - 1958, 1264
            - 1959, 1265
            - 1960, 1266
          - Notulen van de vergaderingen van de subcommissie uit de Provinciale Commissie van Toezicht en Advies voor de voor- en nazorg voor geesteszieken in Zuid-Holland, ter bestudering van het voorstel Pameijer tot reorganisatie van de voor- en nazorg, met bijbehorende correspondentie, 1950-1951; 1267; 1 omslag
          - Conceptrapport van de subcommissie uit de Provinciale Commissie van Toezicht en Advies voor de voor- en nazorg van geesteszieken in Zuid-Holland, ter bestudering van het voorstel Pameijer tot reorganisatie van de voor- en nazorg, met kladaantekeningen en bijbehorende correspondentie, 1951, 1953; 1268; 1 omslag
          - Notulen van de vergaderingen van de Werkcommissie van de Provinciale Commissie van Toezicht en Advies voor de voor- en nazorg voor geesteszieken in Zuid-Holland, met agenda's en bijlagen, 1950-1959; 1269; 1 omslag
          - Stukken betreffende de werkcommissie Herziening indeling jaarverslagen voor- en nazorgdiensten van de Provinciale Commissie van Toezicht en Advies voor de voor- en nazorg geesteszieken in Zuid-Holland, 1953; 1270; 1 omslag
          - Stukken betreffende de deelname van inspecteur Piebinga aan de vergaderingen van de Provinciale Commissie van Toezicht en Advies voor de voor- en nazorg voor geesteszieken in Zuid-Holland, in plaats van inspecteur Palies, 1954; 1271; 4 stukken
          - Notulen van de vergaderingen van de Vereniging van Gestichtsdirecteuren, met agenda en bijbehorende correspondentie, 1945; 1272; 1 omslag
          - Notulen van de vergaderingen van de Centrale Commissie van Advies voor het Krankzinnigenwezen van het Centraal Militaire Gezag, met bijbehorende correspondentie, 1945; 1273; 1 omslag
          - Notulen van de vergaderingen van de Commissie tot Voorbereiding van de Wet op de Geestelijke Volksgezondheid, met bijlagen, 1946-1948; 1274; 1 pak
          - Notulen van de vergaderingen van de Medische Coördinatie Commissie, met agenda's en bijbehorende briefwisseling, 1947-1952; 1275; 1 pak
          - Reorganisatiecommissie voor de Geestelijke Volksgezondheid., 1276-1294
            - Stukken betreffende de in- en samenstelling van de Reorganisatiecommissie voor de Geestelijke Volksgezondheid en haar subcommissies 1948-1956, 1276; 1 omslag